

Emilio Pastor

TÍTULO PROFESIONAL

660867818

emiliopastorzurita906@gmail.com

Calle Ancha 13 B, La Rambla, Córdoba (14540)

https://www.linkedin.com/in/emilio-pastor-zurita-694880228/

IDIOMAS

Castellano: Alto Italiano: Bajo

Inglés: Medio

APTITUDES

7 / 10

Adaptabilidad

8 / 10

Sociable y Comunicativo

9 / 10

Trabajo en equipo

10 / 10

Atención al cliente

9/10

Resolución de problemas

EDUCACIÓN

Grado Medio (SISTEMAS MICROINFORMÁTICOS Y REDES)

I.E.S Profesor Tierno Galván 2020-2022

Grado Superior (DESARROLLO DE APLICACIÓNES WEB)

I.E.S Velázquez 2022-Actualidad

ACERCA DE MÍ

Estudiante
Desarrollador de
aplicaciones web,
Trabajador con
experiencia en
hostelería, servicios
medioambientales,
técnico en sistemas..

Tengo experiencia previa en varios roles que me han permitido desarrollar una amplia gama de habilidades.

Estas experiencias me han enseñado la importancia de la atención al cliente y me han proporcionado una base sólida en el trabajo en equipo y la gestión de tareas.

EXPERIENCIA

Técnico en sistemas microinformáticos y redes.

S.T.A.E

Marzo 2022 - junio 2022 (4 meses)

Reggio nell'Emilia, Emilia-Romaña, Italia

- Mantenimiento técnico de dispositivos electrónicos.
- Wordpress.
- Programación html5.

Becario de marketing digital

Librería la Pizarra

Mayo 2021 – septiembre 2021 (5 meses)

- Creación de contenido digital y físico.
- Posicionamiento SEO.
- Google y Facebook ads.

Jefe de sala

ComayPunto

Junio 2021 — febrero 2022 (8 meses)

- Preparación de bebidas y cócteles
- Servicio de comida y toma de comandas
- Preparación y limpieza de sala